【裁判字號】    97,訴,192
【裁判日期】    970317
【裁判案由】    損害賠償
【裁判全文】
臺灣桃園地方法院民事判決               97年度訴字第192號
原      告  甲○○
                          之5.
被      告  乙○○
                        40號.
上列當事人間請求損害賠償事件，由本院刑事庭移送前來，於民
國97年3 月3 日言詞辯論終結，本院判決如下：
    主      文
原告之訴及假執行之聲請均駁回。
訴訟費用由原告負擔。
    事實及理由
一、原告主張：其原與被告係男女朋友，詎被告於民國91年3 至
    5 月間，在桃園縣桃園市境內兩人同居處等地，以言詞怒罵
    、恐嚇及動手毆打原告，被告上開行為致使原告因而患有躁
    鬱症，無法工作與正常生活，並需定期赴醫治療，共支出掛
    號費、交通費共計新臺幣 (下同)10 萬元，被告並應賠償原
    告20萬元之慰撫金。另被告恐嚇原告分5 次提領共30萬元之
    存款交與被告，又原告曾加盟烤玉米連鎖店，因不堪被告長
    期騷擾而歇業，致損失加盟金20萬元無法取回。茲就被告上
    開侵權行為，爰依民法184 條第1 項、第195 條、第213 條
    及216 條請求被告賠償原告所受之損害共計80萬元及法定遲
    延利息等語。並聲明：被告應給付原告80萬元，及自刑事附
    帶民事訴訟起訴狀繕本送達之翌日起至清償日止，按週年利
    率5 ％計算之利息，暨陳明願供擔保請准為假執行之宣告。
二、被告則以：其與原告於91年間交往成為情侶，並在外租屋同
    居，至該年底因個性不合而分手。其間二人雖有爭吵，甚至
    互相辱罵、拉扯，惟嗣均自然復合，被告絕無以恫嚇欲對原
    告或其家人不利之方式，逼迫原告不得離開被告。本件恐嚇
    等刑案審理時，被告為免訴訟延滯與開庭時仍須面對原告騷
    擾，方同意刑庭法官諭知二月徒刑而承認犯罪事實。另被告
    否認曾向原告恐嚇強行提領30萬元，亦無原告所指不法侵權
    行為，且原告主張其所受之損害除與被告行為無因果關係外
    ，亦均已罹於2 年之消滅時效。並聲明：原告之訴駁回；如
    受不利判決，請准供擔保宣告免為假執行。
三、按因侵權行為所生之損害賠償請求權，自請求權人知有損害
    及賠償義務人時起，2 年間不行使而消滅，民法第197 條第
    1 項前段定有明文。又按關於侵權行為損害賠償請求權之消
    滅時效，應以請求權人實際知悉損害及賠償義務人時起算，
    非以知悉賠償義務人因侵權行為所構成之犯罪行為經檢察官
    起訴，或法院判決有罪為準（最高法院72年台上字第738 號
    判例意旨參照）。查，本件原告自認被告上開侵權行為均係
    發生於91年11月以前之事實（見本院97年3 月3 日言詞辯論
    筆錄），亦即原告係於91年11月以前即實際知悉損害及賠償
    義務人之被告，惟原告卻遲至96年11月30日始提起本件侵權
    行為損害賠償訴訟，顯已逾上揭法條規定之2 年請求權時效
    ，且被告亦已抗辯原告請求權時效已消滅，被告自得拒絕履
    行損害賠償責任，是原告即不得再對被告請求損害賠償。故
    本件原告之請求為無理由，應予駁回。又原告之訴既經駁回
    ，其假執行之聲請，即失所依據，應併予駁回。
四、結論：本件原告之訴為無理由，依民事訴訟法第78條，判決
    如主文。
中    華    民    國    97    年    3     月    17    日
                  民事第四庭    法  官  黃漢權
以上正本係照原本作成
如對本判決上訴，須於判決送達後20日內向本院提出上訴狀
中    華    民    國    97    年    3     月    17    日
                            書記官  劉寶霞


司法院資訊處製作；財團法人民間司法改革基金會備份。
